臺灣板橋地方法院交通事件裁定　　　　100年度交聲字第708號
原處分機關　交通部公路總局臺北區監理所
異　議　人
即受處分人　魏德珍
上列異議人即受處分人因違反道路交通管理處罰條例案件，對於
交通部公路總局臺北區監理所於民國100 年3 月7 日所為之處分
（原處分案號：北監自裁字第裁40-A00000000號），聲明異議，
本院裁定如下：
    主  文
異議駁回。
    理  由
一、原處分意旨略以：異議人即受處分人魏德珍（下稱異議人）
    所有之車牌號碼CN－3269號自用小客車，於民國99年12月11
    日8 時4 分許，行經臺北市○○路與雙和街口（南向車道）
    時，因有「汽車駕駛人行經有燈光號誌管制之交岔路口闖紅
    燈」之交通違規，經臺北市政府警察局萬華分局交通分隊警
    員以感應圈固定桿照相機拍照採證後，對汽車所有人即異議
    人逕行製單舉發。嗣異議人於舉發通知單上所載應到案日期
    前向原處分機關提出陳述，經原處分機關函請原舉發單位調
    查結果，仍認異議人所有之上開自用小客車有前揭違規事實
    ，遂於100 年3 月7 日以北監自裁字第裁40-A00000000號裁
    決書，依道路交通管理處罰條例第53條第1 項、第63條第1
    項（原處分書漏載第3 款）及違反道路交通管理事件統一裁
    罰基準表之規定，裁處其罰鍰新臺幣（下同）2,700 元，並
    記違規點數3 點等語。
二、異議意旨略以：該2 張舉發採證照片內均顯示車牌號碼CN－
    3269號自用小客車有煞車，且因避免阻礙行人通行而停於人
    行道前方，並無闖紅燈之實，警員不得僅以車速而臆測為闖
    紅燈之依據，請警員另行提供舉證相片云云。
三、按汽車駕駛人，行經有燈光號誌管制之交岔路口闖紅燈者，
    處1,800 元以上，5,400 元以下罰鍰，並記違規點數3 點，
    道路交通管理處罰條例第53條第1 項及第63條第1 項第3 款
    亦分別定有明文。
四、經查：
  (一)本件異議人魏德珍所有之車牌號碼CN－3269號自用小客車，
    於99年12月11日8 時4 分許，行經臺北市○○路與雙和街時
    ，因「汽車駕駛人行經有燈光號誌管制之交岔路口闖紅燈」
    之交通違規，經臺北市政府警察局萬華分局交通分隊警員以
    感應線圈固定桿照相機拍照採證後逕行製單舉發。嗣原處分
    機關即交通部公路總局臺北區○○○○道路交通管理處罰條
    例第53條第1 項、第63條第1 項（原處分書漏載第3 款）及
    違反道路交通管理事件統一裁罰基準表之規定，裁處其罰鍰
    2,700 元，並記違規點數3 點等情，有臺北市政府警察局99
    年12月27日北市警交大字第40-A00000000號舉發違反道路交
    通管理事件通知單、交通部公路總局臺北區監理所100 年3
    月7 日北監自裁字第裁40-A00000000號裁決書各1 紙及採證
    照片2 幀附卷可稽，此部分事實應堪認定。
  (二)按停止線，用以指示行駛車輛停止之界限，車輛停止時，其
    前懸部分不得伸越該線；車輛面對圓形紅燈表示禁止通行，
    不得超越停止線或進入路口。道路交通標誌標線號誌設置規
    則第170 條第1 項前段、第206 條第1 項第5 款第1 目分別
    訂有明文。復依交通部82年4 月22日交路字第009811號函示
    「闖紅燈認定標準」如下：(1)車輛面對圓形紅燈時，仍逕予
    穿越路口至銜接路段，含左轉、直行、迴轉及右轉（依箭頭
    綠燈允許行駛者除外），即視為「闖紅燈」之行為。(2)繪設
    路口範圍者：車輛無視於紅燈警示，有穿越路口之意圖，而
    車身已伸入路口範圍亦視同「闖紅燈」；若僅伸越停止線而
    未達路口範圍者，則視為不遵守標線指示（可以處罰條例第
    60第3 項之規定處分之）。(3)無繪設路口範圍者：以車輛無
    視於紅燈號誌，而有穿越路口之企圖，其車身並已伸越停止
    線並足以妨害其他方向人（若有行人穿越道）、車通行者亦
    以「闖紅燈」論處，若僅車身伸越停止線則以不遵守標線指
    示視之。是依前揭說明，於圓形紅燈亮起時，即不得超越停
    止線或進入路口，否則仍屬「行經有燈光號誌管制之交岔路
    口闖紅燈」之違規行為，並非以車輛完全通過路口為必要。
  (三)異議人雖以前詞置辯，惟依本件採證照片2 幀之內容觀之，
    該照片上方黑框內之數據，第1 列「0000 00-00-00 」代表
    拍攝時間、日期（即2010年12月11日8 時4 分），第2 列左
    欄「1 」為車道別（表示內車道），「Y29 」代表現場號誌
    由黃燈變成紅燈之間隔時間有2.9 秒，第2 列右欄「R193」
    及「R203」代表第1 、2 張照片係在變成紅燈後經過19.3秒
    及20.3秒分別拍攝，第2 張照片第3 列右欄顯示「Ｖ＝27」
    則為測得車速時速27公里等情，為本院承辦道路交通案件職
    務上所已知，是異議人所有之自用小客車，係於現場燈光管
    制號誌變為紅燈後19.3秒駛至第1 張採證照片所示位置，嗣
    於變為紅燈後20.3秒以時速27公里之車速駛至第2 張採證照
    片所示位置等情應無置疑，足徵上開自用小客車行經有燈光
    號誌管制之交岔路口，於紅燈亮起將近20秒之際，顯有充分
    時間判斷其應採取煞車措施，且應完全停止於機車停等區之
    前，卻仍未完全煞停而繼續行駛，復有超越停止線、枕木紋
    行人穿越道並伸入右側交岔路口範圍之情形，而足以妨害其
    他方向之人、車通行；復依上開紅燈經過時間、行駛時間及
    行車速度可知，異議人當時要無可能係因靜止於枕木紋行人
    穿越道上阻礙行人交通而往路口中心行駛，是其所辯顯非可
    採，異議人自已該當「闖紅燈」之違規行為明確。
五、綜上所述，本件異議人所有之車牌號碼CN－3269號自用小客
    車，確有於上開時、地，行經有燈光號誌管制之交岔路口闖
    越紅燈之違規行為，原處分機關依道路交通管理處罰條例第
    53條第1 項、第63條第1 項第3 款及違反道路交通管理事件
    統一裁罰基準表之規定，裁處異議人罰鍰2,700 元，並記違
    規點數3 點，於法核無不合。本件異議人之聲明異議為無理
    由，應予駁回。
據上論斷，應依道路交通管理處罰條例第87條第2 項，道路交通
案件處理辦法第18條，裁定如主文。
中    華    民    國   100    年    6     月    23    日
                    交通法庭  法  官  陳海寧
以上正本證明與原本無異。
如不服本裁定應於送達後5 日內向本院提出抗告狀。
                              書記官    馮得弟
中    華    民    國   100    年    6     月    23    日